【裁判字號】    88,上易,2096
【裁判日期】    890131
【裁判案由】    竊盜
【裁判全文】
臺灣高等法院高雄分院刑事判決          八十八年度上易字第二九六號
    上  訴  人
    即  被  告  甲○○
右上訴人因竊盜案件，不服臺灣高雄地方法院八十八年度易字第三二五九號中華民國
八十八年八月廿四日第一審判決（起訴案號：臺灣高雄地方法院檢察署八十八年度偵
字第一二六七二號），提起上訴，本院判決如左：
      主      文
上訴駁回。
      事      實
一、甲○○於八十二年間曾因詐欺案件，經本院判處有期徒刑一年確定，並於八十三
    年八月二十二日執行完畢，仍不知悔改。復意圖為自己不法之所有，於民國八十
    八年二月二十六日某時，在高雄縣大寮鄉○○路六十二之二號乙○○所經營之憶
    榮企業公司內，乘無人注意之際，下手竊取乙○○所有票號0000000號，
    面額新台幣（下同）十萬元，發票日八十八年三月二十六日合作金庫五甲支庫之
    支票一張。得手後，旋持該支票向案外人葉吳棄治調取現金，得款花用淨盡。嗣
    為乙○○發覺，乃於八十八年三月七日要求甲○○書立和解書，限期歸還支票，
    詎甲○○並未歸還，且經葉吳棄治提示而遭退票，致乙○○之信用受損。
二、案經乙○○訴由高雄市政府警察局鹽埕分局移送臺灣高雄地方法院檢察署檢察官
    偵查起訴。
    理  由
一、訊據上訴人即被告甲○○矢口否認有前開竊盜犯行，辯稱：該支票係乙○○之妻
    廖許櫻桃持交給伊，委託伊向人調現的，伊於八十八年三月七日係因受乙○○之
    脅迫始書具和解書，之後，伊生氣才不願返還支票及調得之現金，伊並未竊取支
    票云云。惟查右開事實，業據告訴人乙○○在警訊、偵查中原審及本院指訴甚詳
    ，復經證人廖許櫻桃在警訊時證述：沒有任何理由要向被告調現金，亦未將該支
    票交給被告（八十八年五月十二日警訊筆錄）、在偵查中到庭結證稱：票放在抽
    屜裏不見的，沒有拿票給被告調現金等語明確（八十八年六月三十日、七月七日
    偵訊筆錄），並有支票影本一張及載有被告「於八十八年二月二十六日向憶榮企
    業公司盜取合作金庫五甲分行帳號０一二一六之四、支票號碼0000000支
    票一張」之和解書影本一紙附卷可稽。被告係具有相當智識之正常成年人，如非
    確有竊取告訴人之支票向人調現之情事，焉有願書具承認竊盜支票事實之和解書
    ？至被告所辯因被脅迫始出具該和解書云云，業經告訴人否認在卷，被告亦未能
    舉證以實其說，已難遽採，況如被告確有被脅迫情事，何以均未向治安機關報案
    或商請告訴人或他人出而協調本件支票、票款之事？再被告係與翁文賓合夥向告
    訴人分租土地經營鋼管生意，尚欠告訴人土地租金之事實，業據被告供明在卷，
    足見被告與翁文賓之經濟狀況不佳，告訴人縱缺乏資金，焉有持支票要求被告為
    其調現之理？又告訴人從未向被告調過錢等情，已據告訴人之會計即證人吳雅菁
    於本院調查中證述無訛。另證人翁文賓於偵查中雖供證：被告與告訴人寫和解書
    時，我不知道，也無在場，在寫和解書之前，乙○○叫我的電話給甲○○要他把
    支票拿回來，之前有聽到甲○○說乙○○拿一張票委他去調現等請。然查，告訴
    未曾向被告調過錢，且被告經濟情況不佳，已無如前述，衡情告訴人無交付支票
    ，請被告代寫調現，感謝已來不及，豈有脅迫被告答應和解書之理？足見被告向
    翁文賓所稱，告訴人拿一張支票予被告，委其代為調現等情，應屬虛假無疑，而
    證人翁文賓之證詞係聽聞被告所述，尚難採為有利於被告之認定。綜上所述，被
    告前辯各情，無非卸責之詞，不足採信，犯行以認定。
二、核被告所為，係犯刑法第三百二十條第一項之竊盜罪。查被告於八十二年間曾因
    詐欺案件，經本院判處有期徒刑一年確定，並於八十三年八月二十二日執行完畢
    之事實，有臺灣高雄地方法院檢察署刑案資料查註紀錄表附卷足憑，茲於執行完
    畢後五年以內，再犯有期徒刑以上之本罪，係屬累犯，應依法加重其刑。原審因
    而適用刑法第三百二十條第一項、第四十七條，罰金罰鍰提高標準條例第一條前
    段之規定，並審酌被告素行非佳，向人分租土地營利，不思戮力工作，勤奮上進
    ，反乘機竊取支票，調取現金花用，致他人信用受損，犯後又拒不返還支票或現
    款，並飾詞圖卸，態度不佳等一切情狀，量處有期徒刑十月。經核原判決認事用
    法並無不合，量刑亦屬適度。被告上訴意旨，仍執前詞，否認犯罪指摘原判決不
    當，為無理由，應予駁回。
據上論結，應依刑事訴訟法第三百六十八條，判決如主文。
本案經檢察官羅正平到庭執行職務。
中    華    民    國     八十九     年       一       月     三十一     日
                              臺灣高等法院高雄分院刑事第三庭
                                  審判長法官  莊秋桃
                                 法官  陳中和
                                        法官  謝宏宗
右正本證明與原本無異。
不得上訴。
                                      書記官  陳靖華
中    華    民    國     八十九     年       二       月      二        日
附錄：本判決論罪科刑法條：
刑法第三百二十條第一項
意圖為自己或第三人不法之所有，而竊取他人之動產者，為竊盜罪，處五年以下有期
徒刑、拘役或五百元以下罰金。
                                                                        Ａ


司法院資訊處製作；財團法人民間司法改革基金會備份。
